【裁判字號】    89,易,68
【裁判日期】    890615
【裁判案由】    賭博
【裁判全文】
臺灣桃園地方法院刑事判決                            八十九年度易字第六八號
    公  訴  人  臺灣桃園地方法院檢察署檢察官
    被      告  壬○○
    被      告  丙○○
    被      告  癸○○
    被      告  甲○○
    被      告  辛○○
    被      告  庚○○
    被      告  子○○
    被      告  丁○○
    被      告  戊○○
    被      告  己○○
    被      告  乙○○
右列被告因賭博案件，經檢察官提起公訴（八十八年度偵字第七九四二號），本院判
決如左：
    主  文
壬○○共同以賭博為常業，累犯，處有期徒刑陸月，如易科罰金，以佰元折算壹日
。
己○○共同以賭博為常業，處有期徒刑伍月，如易科罰金，以佰元折算壹日，緩刑
伍年。
癸○○、丙○○共同以賭博為常業，各處有期徒刑肆月，如易科罰金，均以佰元折
算壹日，均各緩刑肆年。
扣案之電動賭博機具賓果馬戲團一台（含IC板九片）、雙魚座二十二台（含IC板二十
二片）、聖火榜五台（含IC板五片）、大滿貫一台（含IC板一片）、金礸佳人三台（
含IC板三片）及賭資新臺幣伍仟佰元，均沒收。
乙○○、甲○○、戊○○、辛○○、庚○○、子○○、丁○○均無罪。
    事  實
一、己○○自民國八十七年六月二十五日起，在桃園縣八德市○○路二十巷二十七弄
    二十號之公眾得出入場所，經營石堅遊藝場，擺設賭博性電動玩具賓果馬戲團一
    台、雙魚座二十二台、聖火榜五台、大滿貫一台、金礸佳人三台，與不特定人賭
    博財物，並僱用與其具有犯意絡及行為分擔之壬○○（前曾因麻醉藥品管理條例
    案件，經法院判處有其徒刑五月，於八十二年四月九日確定，復因施用毒品案件
    ，又經法院判處有期徒刑三年二月，於八十二年五月三十一日確定，均於八十六
    年五月十一日因假釋縮刑其滿已執行完畢）為現場負責人、丙○○為現場之經理
    、癸○○則為開分員及負責賭客兌換現金之工作，渠等均恃以電動機具賭博財物
    為常業，而賭博之方式，係以機台上分數一分兌換新臺幣（下同）一元，嗣於八
    十八年二月十二日十七時許，為警臨檢所查獲，並當場扣得上開賭博性之電動玩
    具賓果馬戲團一台（含IC板九片）、雙魚座二十二台（含IC板二十二片）、聖火
    榜五台（含IC板五片）、大滿貫一台（含IC板一片）、金礸佳人三台（含IC板三
    片）及賭資五千三百元。
二、案經桃園縣警察局八德分局報請臺灣桃園地方法院檢察署檢察官偵查起訴。
    理  由
甲、有罪（己○○、壬○○、癸○○、丙○○）部分：
一、訊據被告己○○、壬○○、癸○○等三人對於右揭事實均予坦承不諱；惟訊據被
    告丙○○則矢口否認有何右揭犯行，辯稱伊曾在石堅遊藝場工作亦僅是從八十七
    年七月間工作到八十七年十二月間而已，本件警察於八十八年二月十二日查獲時
    ，伊則僅是到石堅遊藝場內送仆文，伊早已經沒有在石堅遊藝場內工作云云，惟
    查，被告丙○○實際上乃係從八十七年十一月十六日開始在石堅遊藝場內擔任現
    場早班經理之職務，至警查獲時為止，被告丙○○在該遊藝場內已經工作了二、
    三個月之久，且其仍然擔任早班經理職務，同屬於現場負責人之一，當時其亦正
    在把玩著該遊藝場內之滿貫大亨（大滿貫）機檯等情，均業據被告丙○○早於警
    訊中已經坦述綦詳，是本件被告丙○○於本院調查中之上開所辯，顯僅係事後圖
    以迴卸其刑責之詞，已不足予以採信。此外，本件復並有電動賭博機具賓果馬戲
    團一台（含IC板九片）、雙魚座二十二台（含IC板二十二片）、聖火榜五台（含
    IC 板五片）、大滿貫一台（含IC板一片）、金礸佳人三台（含IC板三片）及賭
    資五千三百元扣案資佐可證，事實明確，被告己○○、壬○○、癸○○、丙○○
    之右揭犯行均足堪認定，應予依法論科。
二、核被告己○○、壬○○、丙○○、癸○○等四人之右揭所為，均係犯刑法第二百
    六十七條之常業賭博罪，上開被告四人間，就上揭常業賭博犯行，有犯意聯絡及
    行為分擔，均為共同正犯。次查，被告壬○○前曾因麻醉藥品管理條例案件，經
    法院判處有期徒刑五月確定，復又因施用毒品案件，再經法院判處有期徒刑三年
    二月確定，均已於八十六年五月十一日執行完畢，此有其刑案查註紀錄資料在卷
    可按，被告壬○○於刑之執行完畢後，五年內又再犯本件有期徒刑以上之罪，為
    累犯，應依刑法第四十七條之規定，加重其刑。爰分別審酌被告己○○、壬○○
    、丙○○、癸○○等四人之犯後態度，並另各參其犯罪動機、目的、手段、品性
    、素行等一切情狀，分別量處如主文所示之刑，同時並均諭知有期徒刑易科罰金
    之折算標準，以資懲儆。末查，被告己○○、丙○○、癸○○三人前均未曾受有
    期徒刑以上刑之宣告，此均有其刑案查註紀錄表在卷可按，本件係屬初犯，且其
    三人經此次偵、審及科刑之教訓，當知所警惕，應無再犯之虞，本院認為對於被
    告己○○、丙○○、癸○○三人所各宣告之刑，均以暫不執行為適當，爰併宣告
    被告己○○緩刑五年，被告癸○○、丙○○二人則均各予緩刑四年，以啟自新。
    至本件扣案之電動賭博機具賓果馬戲團一台（含IC板九片）、雙魚座二十二台（
    含IC板二十二片）、聖火榜五台（含IC板五片）、大滿貫一台（含IC板一片）、
    金礸佳人三台（含IC板三片）及賭資五千三百元，均為當場賭博之器具與在賭檯
    或兌換籌碼處之財物，爰均依刑法第二百六十六條第二項規定，併予以宣告沒收
    之。
乙、無罪（乙○○、甲○○、戊○○、辛○○、庚○○、子○○、丁○○）部分：
一、公訴意旨另略以：被告己○○自民國八十七年六月二十五日起，向基於幫助己○○賭博之犯意乙○○承租位在桃園縣八德市○○路二十巷二十七弄二十號之處所
    作為公眾得出入場所經營石堅遊藝場，擺設賭博性電動玩具賓果馬戲團一台、雙
    魚座二十二台、聖火榜五台、大滿貫一台、金礸佳人三台，與不特定人賭博財物
    ，並僱用與其具有犯意絡及行為分擔之壬○○為現場負責人、丙○○為經理、癸○○及甲○○為開分員，嗣於八十八年二月十二日十七時許，適有賭客辛○○、
    庚○○、子○○、丁○○及戊○○在上址賭玩上開電動玩具時，為警當場查獲。
    因認被告甲○○亦涉犯有刑法第二百六十七條之常業賭博罪嫌；被告乙○○涉犯
    有刑法第三十條、第二百六十七條之幫助常業賭博罪嫌；被告辛○○、庚○○、
    子○○、丁○○、戊○○則均涉犯有刑法第二百六十六條第一項前段之普通賭博
    罪嫌
二、按犯罪事實應依證據認定之，無證據不得推定其犯罪事實；又不能證明被告犯罪
    者，應諭知無罪之判決，刑事訴訟法第一百五十四條、第三百零一條第一項分別
    定有明文。本件被告甲○○、戊○○、辛○○、子○○、丁○○等五人於本院審
    理之時均經合法傳喚未到庭，另訊據被告乙○○則堅決否認有故為幫助常業賭博
    之犯行，辯稱因為當時己○○向伊說是經營合法的電動遊樂場等語；另訊據被告
    庚○○亦否認有何賭博情事，辯稱：伊在石堅遊藝場內玩打機具並無為兌換金錢
    之賭博行為。第查，本件公訴人認為上開被告乙○○、甲○○、戊○○、辛○○
    、庚○○、子○○、丁○○等七人涉有上揭賭博之犯行，亦無非僅係以共同被告
    壬○○於警局之陳述為據，惟查，共同被告壬○○於本院調查中則供稱被告庚○○並無在石堅遊藝場內洗分兌換過金錢，其餘共同被告己○○、癸○○、甲○○
    等人於本院調查中亦均供稱從無讓庚○○在石堅遊藝場內兌換金錢等語，另再查
    亦無其他任何人曾有指稱過被告戊○○、辛○○、子○○、丁○○及庚○○五人
    在上開石堅遊藝場內曾經有何要求兌換現金之情事，況查，右揭石堅遊藝場，客
    觀上乃係業經政府核發有營業執照之合法遊藝場，上揭被告戊○○、辛○○、子
    ○○、丁○○及庚○○五人，在客觀上亦係處在政府已核准營業之遊樂場所內玩
    打場內機具之合法狀態，本件既並未能有何積極證據可證明上開被告五人在石堅
    遊藝場內曾經有要求兌換現金之違法情事，不能認定被告五人玩打場內之遊樂機
    具，即係屬於一種賭博之違法行為，尚不能遽論以賭博罪名。又另查，本件有在
    石堅遊藝場內兌換現金給予不特定客人者，乃僅己○○、壬○○、癸○○等三人
    而已，並無何人指稱被告甲○○亦曾有讓賭客兌換過現金之情事，而查被告甲○○乃僅是曾在石堅遊藝場從事開分員或為客人倒茶水、打掃、清潔等工作，惟因
    本件上開石堅遊藝場乃係已受政府核准營業之場所，此有營利事業登記證影本乙
    份在卷可稽，故被告甲○○因其一時為要謀生求職而誤至於上開石堅遊藝場內應
    徵工作，其所為不論係屬於擔任開分、倒茶水、掃地、清潔或為其他工作，只要
    是在客觀上其不直接有涉及到為場內客人兌換現金之賭博事實，則其既並非係該
    遊樂場地內之現場負責人，且亦並不能預先知悉遊樂場內之每一個客人於其機檯
    開分把玩後，是否都會向現場負責人要求兌換現金後始行離去，不能遽推認被告
    在主觀上亦確有欲為共同常業賭博之犯罪故意，衡諸一般之社會情理，應不能率
    即併令亦應同負常業賭博罪之共同正犯之責任。末查，本件被告乙○○部分，被
    告乙○○乃僅係為場地之出租人，並無任何積極事證能夠認定其知悉己○○於向
    其承租場地後，將會如何為違法之賭博行為，況按，己○○所經營之石堅遊藝場
    ，政府既亦能准而核發給予遊樂電玩之經營之營業執照，又如何能夠強予苛求一
    般人民應該不准許其出租場地給予遊樂電玩之經營者，查本件被告乙○○既非係
    遊樂場之實際經營者，又非係在遊樂場之現場負責人，其於場地出租後，實亦如
    同政府機關核發給予遊樂電玩之經營者一張營業執照以後，若是無再經過詳予細
    查，一樣是難以知悉遊樂電玩之經營內情一般，故本件不能認為被告乙○○出租
    場地給予己○○經營石堅遊藝場一事，應要擔負起幫助己○○常業賭博行為之罪
    責。此外，本件復查無其他積極證據，足資證明被告乙○○、甲○○、戊○○、
    辛○○、庚○○、子○○、丁○○等七人有何公訴人所指賭博犯行，犯罪嫌疑核
    均仍屬不足，揆諸首揭規定，自應為被告乙○○、甲○○、戊○○、辛○○、庚○○、子○○、丁○○七人均無罪判決之諭知。
三、被告甲○○、戊○○、辛○○、子○○、丁○○五人經合法傳喚無正當理由未到
    庭，本院認應對於上開被告五人為無罪之諭知，爰不待其五人到庭陳述逕行判決
    。
丙、據上論斷，應依刑事訴訟法第二百九十九條第一項前段、第三百零一條第一項、
    第三百零六條，刑法第二十八條、第二百六十七條、第四十七條、第七十四條第
    一款、第四十一條、第二百六十六條第二項，罰金罰鍰提高標準條例第一條前段
    、第二條，判決如主文。
本案經檢察官張尹敏到庭執行職務。
中      華      民      國    八十九    年      五      月      四      日
                                  臺灣桃園地方法院刑事第一庭
                                      法  官 呂 仲 玉
右正本證明與原本無異。
如不服本判決，應於判決送達後十日內向本院提出上訴狀( 應附繕本 )，上訴於
臺灣高等法院。
                                    書記官   劉文松
中        華        民     國   八十九   年   六   月    十九    日
刑法第二百六十七條
以賭博為常業者，處二年以下有期徒刑，得併科一千元以下罰金。
刑法第二百六十六條
在公共場所或公眾得出入之場所賭博財物者，處一千元以下罰金，但以供人暫時娛樂
之物為賭博者，不在此限。
當場賭博之器具與在賭檯或兌換籌碼處之財物，不問屬於犯人與否，沒收之。


司法院資訊處製作；財團法人民間司法改革基金會備份。
